【裁判字號】    88,上易,3245
【裁判日期】    890201
【裁判案由】    竊盜
【裁判全文】
臺灣高等法院臺中分院刑事判決                  八十八年度上易字第三二四五號
    上  訴  人
    即  被  告  乙○○
右上訴人因竊盜案件，不服臺灣南投地方法院八十八年度易字第四○九號中華民國八
十八年十一月十一日第一審判決（起訴案號：臺灣南投地方法院檢察署八十八年度偵
字第三五六五、三五七一號），提起上訴，本院判決如左：
      主  文
上訴駁回。
      事實及理由
一、本案經本院審理結果，認第一審判決認事用法及量刑均無不當，應予維持，並引
    第一審判決書記載之事實、證據及理由。（如附件）
二、被告乙○○上訴意旨略以：伊僅有到甲○○○外面撿到遙控器，並未偷電視機，
    警察亦未查獲電視機，至於在南投縣國姓鄉○○村○○路三號處，只有「阿明」
    進入而已，伊並不知道，亦未入內行竊，請求傳訊朱杏園云云。
三、本院查：
  (一)證人即甲○○○工友朱杏園於八十八年七月二十日檢察官偵查時證稱：「從教室
    後門撬開侵入，是他把電視搬離開校園時被我發現，我質問他，他說電視又不是
    你們的，但我有看到電視特徵，跟老師說拿鑰匙打開教室，發現確有失竊電視，
    而且後門也被撬開」「電視沒找到，遙控器警察找到了」等語，嗣於八十八年十
    月五日原審調查時證稱：「當時我有看到一個男子在搬電視，我就從辦公室下來
    問他，他說他是在他竹園所撿，壞掉的，要拆裡面的零件，我就急忙回辦公室拿
    二年乙班教室鑰匙進去看，才發現該教室內的電視機被偷，門鎖也被破壞，這時
    有一名老師就先去報警，報警時那名男子就已經逃跑了」「 (你所見男子有何特
    徵）右手臂有刺青」等語，經承審法官提示被告相片，朱杏園答以「 (所述男子
    是否為被告乙○○)是的」等語。
  (二)被告於八十八年七月七日警訊及檢察官偵查時分別坦承：「 (據工友指述，當時
    於校園內距二年乙班後門約一、二公尺處有看到不明人士拿著電視機一台走往校
    園外)是我本人無誤」「她看到我沒錯，但我搬的電視是壞的，我沒有搬電視，
    只拿遙控器」等語，且經檢察官當庭勘驗其右手臂，確有一顆花型刺青，有本案
    偵查筆錄可憑，另有被告身體相片一紙附八十八年度偵字第三五六五號偵查卷宗
    可憑 (第十五頁），再於八十八年十月二十八日原審審理時亦坦承「我有到現場
    ，但只有撿遙控器而已」等語。
    本件事證已臻明確，依上開證人朱杏園於偵查及原審審理之證詞已甚明確，顯無
    再予傳喚之必要，被告犯行應堪認定。
四、原審因而適用刑事訴訟法第二百九十九條第一項前段，刑法第二十八條、第五十
    六條、第三百二十一條第一項第二、三款、第四十七條、第三十八條第一項第二
    款，審酌被告犯罪之動機、目的、手段及犯罪所生之損害暨平日之品性、犯罪後
    之態度等一切情狀，量處如有期徒刑一年五月，以資懲儆，並依法宣告沒收行竊
    或預備工具，原審認事用法俱無不合，量刑亦稱妥適，被告上訴顯無理由，應予
    駁回。
五、據上論斷，應依刑事訴訟法第三百七十三條、第三百六十八條，判決如主文。
本案經檢察官丁○○到庭執行職務。
中      華      民      國    八十九     年      二       月     一     日
                                  臺灣高等法院臺中分院刑事第十二庭
                                          審判長法  官  洪  耀  宗
                                                法  官  郭  同  奇
                    法  官  劉  登  俊
右正本證明與原本無異。
不得上訴
                                                書記官  朱  敏  諄
中      華      民      國    八十九     年      二       月     三     日
                                                                        Ｑ
臺灣南投地方法院刑事判決                          八十八年度易字第四九號
    公  訴  人  臺灣南投地方法院檢察署檢察官
    被      告  乙○○  男三十三歲（民國○○○年○月○○○日生）
                        住南投縣國姓鄉○○路○段七號之一
                        （現於臺灣臺中戒治所強制戒治中）
                        身分證統一編號：Ｚ000000000號
右列被告因竊盜案件，經檢察官提起公訴（八十八年度偵字第三五六五、三五七一號
），本院判決如左：
    主  文
乙○○共同連續攜帶兇器毀越安全設備竊盜，累犯，處有期徒刑壹年伍月。
扣案之油壓剪、鐵條、螺絲起子、十字螺絲起子、手電筒各壹支及手套貳雙均沒收。
    事  實
一、乙○○前於民國八十三、四年間各因犯麻醉藥品管理條例及竊盜等罪，分別經本
    院判處有期徒刑八月、五月確定，嗣合併定應執行有期徒刑十一月，甫於八十五
    年五月四日執行完畢，仍不知悔改。竟基於意圖為自己不法所有之概括犯意，先
    於八十八年七月二日下午三時許，前往南投縣國姓鄉○○路○段一一九之一號甲○○○，毀壞該國小二年乙班教室構成鋁門之一部之鎖後（使用之器具不明），
    逾越鋁門進入上開教室內，竊取電視機乙台及遙控器乙個，得手後供己使用，嗣
    於八十八年七月七日十三時許，在其南投縣國姓鄉○○路○段七十號之一住處之
    車號ＳＩ─八六七一號車內查獲；復於八十八年七月五日下午二時三十分許，與
    姓名年籍不詳綽號「阿明」之成年男子共同基於意圖為自己不法所有之犯意聯絡
    ，前往南投縣國姓鄉○○村○○路三號丙○○住處，分由綽號「阿明」男子持客
    觀上對人體具危險性、可供兇器使用之油壓剪，毀壞屬安全設備之鐵窗後逾越鐵
    窗進入丙○○住處，竊取電視機、錄影機及擴大機各乙臺及板手乙支，乙○○則
    在外把風等候，得手後先將扳手取離現場，適將電視機、錄影機搬運至圍牆上而
    擴大機尚留置於廚房時，為丙○○之弟陳潤連發覺報警循線查獲，並於乙○○前
    開車輛內起出其所有並供竊盜或預備竊盜所用之油壓剪、鐵條、螺絲起子、十字
    螺絲起子、手電筒各一支及手套二雙等物。
二、案經南投縣警察局埔里分局報請台灣南投地方法院檢察署檢察官偵查起訴。
    理  由
一、訊據被告乙○○矢口否認上揭犯行，辯稱：伊僅有到甲○○○外面撿到遙控器，
    並未偷電視機，至於在南投縣國姓鄉○○村○○路三號處，只有阿明進入而已，
    伊並不知道，亦未入內行竊云云，惟查被告於八十八年七月七日十三時許，在其
    南投縣國姓鄉○○路○段七十號之一住處為警查獲時，在被告所駕駛汽車內扣得
    遙控器乙個，其上並貼有「二乙」字樣，核與告訴人甲○○○工友朱杏園指述失
    竊遙控器特徵相吻。次查，朱杏園於上開時、地發覺被告竊取電視時，曾質問被
    告何以搬電視，被告答以：係在竹園撿獲是壞掉的，要拆裡面的零件等語，業據
    朱杏園於本院審理時證述在卷，又朱杏園於案發曾目睹被告右臂上有刺青之特徵
    ，亦經檢察官經當庭勘驗無訛，並製有勘驗筆錄在卷可參（附於八十八年度偵字
    第三五六五號卷內），且經本院當庭提示被告照片供朱杏園指認，朱杏園亦確認
    被告確係當日竊取電視及遙控器之人無誤（參見八十八年十月五日訊問筆錄），
    足見被告確係告訴人朱杏園所指竊取電視及遙控器之人甚明。次查被告對於八十
    八年七月五日，夥同綽號「阿明」之成年男子持油壓剪，毀壞鐵窗後竊取丙○○
    所有之電視機等物之犯行業已於偵查中坦承不諱（參見八十八年七月六日訊問筆
    錄），核與被害人指丙○○於警訊及本院審理時指述情節相符，復經證人陳潤連
    於警訊中證述無誤，是被告前揭所辯無非事後卸責之詞，不足採信。此外，復有
    贓物認領保管單二紙、相片二十一紙附卷及如事實欄所示之物扣案可查，事證明
    確，被告竊盜犯行應堪認定。
二、核被告所為，分係犯刑法第三百二十一條第一項第二款之毀越門扇竊盜罪及第三
    百二十一條第一項第二、三款之攜帶兇器毀越安全設備竊盜罪。被告與綽號「阿
    明」之成年男子間，對於竊取被害人丙○○財物之犯行間，有犯意聯絡及行為分
    擔，應論以共同正犯。被告先後二次竊盜犯行，所為時間緊接，犯構成要件相同
    之罪，顯出於概括之犯意為之，咸為連續犯，應依刑法第五十六條規定從情節較
    重之攜帶兇器毀越安全設備竊盜論以一罪，並加重其刑。又被告前於八十三、四
    年間各因犯麻醉藥品管理條例及竊盜等罪，分別經本院判處有期徒刑八月、五月
    確定，嗣合併定應執行有期徒刑十一月，並於八十五年五月四日執行完畢，有台
    灣南投地方法院檢察署刑案資料查註記錄表附卷可按，被告於五年以內再犯本件
    有期徒刑以上之罪，為累犯，依刑法第四十七條規定遞加重其刑。爰審酌被告等
    犯罪之動機、目的、手段及犯罪所生之損害暨平日之品性、犯罪後之態度等一切
    情狀，量處如主文所示之刑，以資懲儆。至扣案之油壓剪、鐵條、螺絲起子、十
    字螺絲起子、手電筒各一支及手套二雙等物，均為被告所有，已據被告於警訊中
    所陳明在卷（參見八十八年七月五日警訊筆錄），且核為被告供犯罪或預備供犯
    罪所用之物，均應依法宣告沒收之。至扣案之扳手一支，則為被害人丙○○所有
    之失竊物，已據丙○○當庭指認無訛，自不為沒收之諭知，附此敘明。
三、本件公訴人雖具體求刑一年八月，惟本院認量處如主文所示之刑，已足收警惕之
    效，附此敘明。
據上論斷，應依刑事訴訟法第二百九十九條第一項前段，刑法第二十八條、第五十六
條、第三百二十一條第一項第二、三款、第四十七條、第三十八條第一項第二款，判
決如主文。
中       華       民       國      八十八    年    十一   月    十一    日
                                      臺灣南投地方法院刑事庭
                                          法  官  廖  立  頓
右正本證明與原本無異。
如不服本判決，應於判決送達後十日內向本院提出上訴狀( 應附繕本 )。「切勿逕送
上級法院」。
                                          書記官
中       華       民       國      八十八    年    十一   月    十一    日
「告訴人或被害人對於判決如有不服具備理由請求檢察官上訴者，其上訴期間之計算
係以檢察官收受判決正本之日期為準」
附錄本案論罪科刑法條全文：
刑法第三百二十一條：
犯竊盜罪而有左列情形之一者，處六月以上五年以下有期徒刑：
一、於夜間侵入住宅或有人居住之建築物、船艦或隱匿其內而犯之者。
二、毀越門扇、牆垣或其他安全設備而犯之者。
三、攜帶兇器而犯之者。
四、結夥三人以上而犯之者。
五、乘火災、水災或其他災害之際而犯之者。
六、在車站或埠頭而犯之者。
前項之未遂犯罰之。


司法院資訊處製作；財團法人民間司法改革基金會備份。
